臺灣桃園地方法院刑事判決
111年度審原金訴字第15號
公  訴  人  臺灣桃園地方檢察署檢察官
被      告  陳革延



指定辯護人  公設辯護人廖彥傑
上列被告因詐欺等案件，經檢察官提起公訴（110年度偵字第337
03號），被告於準備程序中就被訴之事實為有罪之陳述，經本院
告知簡式審判程序之旨，並聽取當事人之意見後，本院合議庭裁
定由受命法官獨任進行簡式審判程序，判決如下：
    主      文
陳革延犯三人以上共同詐欺取財罪，處有期徒刑壹年，扣案如附
表編號1所示之帳戶之存摺壹本及提款卡壹張均沒收。
　　    事實及理由
一、本件犯罪事實及證據，除事實部分，於起訴書第2頁第4行補
    充「陳革延前來收取附表編號1之包裹」，證據部分補充「
    被告陳革延於本院準備程序及審理時之自白」外，餘均引用
    檢察官起訴書所載（詳如附件）。
二、論罪科刑：
（一）核被告就附表編號1所為，係犯刑法第339條之4第1項第2
      款之三人以上共同詐欺取財罪。
（二）被告與杜國安、「Agn Sui」、蔡依辰所屬詐欺集團成員
      間，就上開犯行有犯意聯絡與行為分擔，應依刑法第28條
      之規定，論以共同正犯。
（三）爰審酌被告尚值青壯，具謀生能力，竟不思以正當方法賺
      取財物，反而參與詐欺集團，以前開分工方式，與其他共
      犯詐取財物，助長犯罪歪風，損害被害人之權益，兼衡被
      害人所受之損害、犯後坦承犯行之態度，酌以被告於本院
      審理時自陳高中肄業之智識程度、從事海鮮批發市場之工
      作、月薪新臺幣3萬5,000元之生活狀況（見院卷第163頁
      ）等一切情狀，量處如主文所示之刑。
四、沒收部分：
（一）至扣案之如附表編號1所示之第一銀行帳戶存摺1本及提款
      卡1張，係本件被害人陳昱妘遭本件詐騙集團詐欺後所寄
      交之財物，由被告領取後隨即遭查獲並經警扣押在案，自
      屬被告之犯罪所得，自應依刑法第38條之1第1項規定，於
      被告所犯項下予以宣告沒收。
（二）又被告於警詢中供稱：杜國安尚未跟伊提到酬勞的計算，
      僅告知伊先去領取包裹再談等語（見偵卷第13頁），核與
      本院審理時供述相符（見院卷第162頁），且卷內亦無證
      據證明被告有何其他犯罪所得，本院亦查無積極證據足認
      被告有何其他犯罪所得，爰不宣告沒收，附此敘明。
五、不另為無罪之諭知：
（一）公訴意旨另以：被告本案犯行，亦同時涉犯洗錢防制法第
      14條第1項之一般洗錢罪嫌云云。
（二）按洗錢防制法之立法目的，係在防制特定犯罪不法所得之
      資金或財產，藉由洗錢行為，轉換成為合法來源之資金或
      財產，切斷資金與當初犯罪行為之關聯性，隱匿犯罪行為
      或該資金不法來源或本質，使偵查機關無法藉由資金之流
      向追查犯罪者。故洗錢防制法所稱之「洗錢」行為，依第
      2條之規定，係指：「一、意圖掩飾或隱匿特定犯罪所得
      來源，或使他人逃避刑事追訴，而移轉或變更特定犯罪所
      得；二、掩飾或隱匿特定犯罪所得之本質、來源、去向、
      所在、所有權、處分權或其他權益者；三、收受、持有或
      使用他人之特定犯罪所得。」。是行為人須客觀上有製造
      金流斷點以掩飾、隱匿特定犯罪所得之洗錢行為，且主觀
      上有掩飾或隱匿特定犯罪所得之犯意，始構成洗錢防制法
      第2 條之洗錢行為。
（三）惟查，被告固有依詐欺成員指示至新北市板橋區縣○○道0
      段0號板橋火車站之置物櫃內領取如附表編號1所示被害人
      之存摺及提款卡，並於得手後旋遭警查獲，然依卷內並無
      證據證明前揭帳戶有用以作為本案詐欺集團騙取其他被害
      人匯入款項之用。亦即，卷內並無證據證明上開帳戶內匯
      進、匯出之款項為被害人之款項，則尚難認被告前揭欲領
      取帳戶之舉，於客觀上有製造金流斷點以掩飾、隱匿特定
      犯罪所得。公訴意旨認本案應併論以洗錢防制法第14條第
      1項之洗錢罪，尚有未恰。惟此部分與前開論罪科刑部分
      具想像競合犯之裁判上一罪關係，爰不另為無罪之諭知，
      併此敘明。
據上論斷，應依刑事訴訟法第273 條之1 第1 項、第299 條第1
項前段、第310 條之2 、第454 條（本案採判決精簡原則，僅引
述程序法條），判決如主文。
本案經檢察官李允煉、許振榕提起公訴，檢察官周芝君到庭執行
職務。
中    華    民    國   111    年    5    月    24    日
                  刑事審查庭    法  官  劉美香
以上正本證明與原本無異。
如不服本判決應於收受判決後20日內向本院提出上訴書狀，並應
敘述具體理由。其未敘述上訴理由者，應於上訴期間屆滿後20日
內向本院補提理由書(均須按他造當事人之人數附繕本)「切勿逕
送上級法院」。 
  　　　　　　　　　　　　　　　書記官　張怡婷
中　　華　　民　　國　　111 　年　　5 　　月　　25　　日
附錄本案論罪科刑法條：
中華民國刑法第339條之4
犯第339條詐欺罪而有下列情形之一者，處1年以上7年以下有期
徒刑，得併科1百萬元以下罰金：
一、冒用政府機關或公務員名義犯之。
二、三人以上共同犯之。
三、以廣播電視、電子通訊、網際網路或其他媒體等傳播工具，
    對公眾散布而犯之。
前項之未遂犯罰之。                                
附表：
 被害人/告訴人 遭詐騙時間 詐騙方式 寄送時間 寄送帳戶 寄至地點 1 陳昱妘(被害人，原名陳惠芬) 110年4月7日21時（起訴書誤載為110年4月3日19時，應予更正） 佯稱有手工摺蓮花工作 110年4月8日 000-00000000000 寄送至統一超商迎和門市 2 林欣怡(告訴人) 110年4月3日19時（起訴書誤載為110年4月7日21時，應予更正） 佯稱有手工藝工作 110年4月9日 1.000-000000000000 0.000-00000000000000 0.000-00000000000000 (戶名為林欣怡女兒郭筱涵) 寄送至統一超商欣欣門市 



















附件：　　　
臺灣桃園地方檢察署檢察官起訴書
                                    110年度偵字第33703號
　　被　　　告　陳革延　男　28歲（民國00年0月00日生）
　　　　　　　　　　　　住臺北市○○區○○○路0段0號5樓
                         (現另案於法務部○○○○○○○○附設勒戒所觀察勒戒中)
　　　　　　　　　　　　國民身分證統一編號：Z000000000號
上列被告因詐欺等案件，已經偵查終結，認應提起公訴，茲將犯
罪事實及證據並所犯法條分敘如下：
　　　　犯罪事實
一、陳革延應可知悉依一般社會生活之通常經驗，任何人均可自
    行至超商或物流貨運站領取包裹，若有收受包裹之必要，均
    可要求對方直接將包裹以店對店寄送至自己方便收取之超商
    或物流貨運站，或直接請物流公司宅配至住居所，並可預見
    非有正當理由，依他人指示至超商領取包裹後輾轉交由他人
    ，該他人將可能藉以遂行詐欺取財犯行，並逃避檢警人員之
    追緝，而其發生並不違背自己本意之不確定故意，與杜國安
    (另由桃園市政府警察局八德分局調查中)、「Agn Sui」、
    蔡依辰(已歿，另為不起訴處分)及其他不詳詐騙集團成員基
    於3 人以上詐欺取財之犯意聯絡，依據杜國安指示，從事前
    往指定地點領取裝有人頭帳戶存摺、提款卡等帳戶工具之包
    裹後，再依交付特定人，以便該人頭帳戶資料為不法行為，
    並獲得不詳金額報酬之「收簿手」工作。而不詳詐騙集團成
    員先向附表所示之人施行詐術，致其等陷於錯誤，寄送附表
    所示金融帳戶至桃園市○○區○○路00號統一超商迎和門市，後
    「Agn Sui」指示蔡依辰請往領取上開包裹，蔡依辰便請「
    啦啦快送」快遞員將包裹指定送至新北市○○區○○路000 號前
    。嗣因警接獲通報前往蔡依辰所指定包裹外送地，當場查獲
    蔡依辰，蔡依辰另主動交付詐騙集團所另1 含有金融帳戶寄
    送至統一超商欣欣門市寄予蔡依辰之包裹，後員警帶同蔡依
    辰將上開包裹放置在新北市板橋區縣○○道0 段0 號板橋火車
    站之置物櫃內，於民國110 年4 月12日22時20分許，見陳革
    延前來收取包裹便當場查獲之，並扣得包裹內之附表所示金
    融帳戶金融卡始悉上情。
二、案經林欣怡訴由桃園市政府警察局八德分局報告偵辦。
　　　　證據並所犯法條
一、證據清單及待證事實：
編號 證據名稱 待證事實 1 被告陳革延之自白 坦承受同案共犯杜國安指示領取包裹之事實。 2 同案被告蔡依辰於警詢時之供述 經「Agn Sui」指示領取上開包裹並交付至指定地點之事實。 3 告訴人林欣怡、被害人陳昱妘警詢時之供述 證明遭詐騙集團詐騙而寄出帳戶之事實。 4 7-11貨態查詢系統、寄送包裹明細 證明被害人陳昱妘寄送附表所示帳戶存摺、金融卡之事實。 5 桃園市政府警察局八德分局搜扣筆錄寄目錄表、受搜索同意書、 本案扣得之物。 6 本案包裹暨內含金融帳戶存摺、提款卡照片、員警現場查獲被告之照片 查獲被告之現場狀況 
二、核被告所為，係犯刑法第339 條之4 第1 項第2 款之3 人以
    上共同犯詐欺取財、洗錢防制法第14條第1 項之一般洗錢等
    罪嫌。被告洗錢及加重詐取財物之行為，係一行為觸犯數罪
    名，為想像競合犯，請從一重加重詐欺取罪論處。其與該詐
    欺集團成年成員間，有犯意聯絡與行為分擔，請依刑法第28條
    之規定，論以共同正犯。
三、依刑事訴訟法第251 條第1 項提起公訴。
　　此　致
臺灣桃園地方法院
中　　華　　民　　國　 110　　年　　11　　月　　24　　日
                          檢  察  官   李 允 煉
                          檢　察　官   許 振 榕
本件證明與原本無異　　　　
中　　華　　民　　國　 110　　年　　12　　月　　22　　日
                          書  記  官   盧 靜 儀       
所犯法條　　
中華民國刑法第339條之4
犯第 339 條詐欺罪而有下列情形之一者，處 1 年以上 7 年以
下有期徒刑，得併科 1 百萬元以下罰金：
一、冒用政府機關或公務員名義犯之。
二、三人以上共同犯之。
三、以廣播電視、電子通訊、網際網路或其他媒體等傳播工具，
    對公眾散布而犯之。
前項之未遂犯罰之。

附表：
 被害人/告訴人 遭詐騙時間 詐騙方式 寄送時間 寄送帳戶 寄至地點 1 陳昱妘(被害人，原名陳惠芬) 110年4月3日19時 佯稱有手工摺蓮花工作 110年4月8日 000-00000000000 寄送至統一超商迎和門市 2 林欣怡(告訴人) 110年4月7日21時 佯稱有手工藝工作 110年4月9日 1.000-000000000000 0.000-00000000000000 0.000-00000000000000 (戶名為林欣怡女兒郭筱涵) 寄送至統一超商欣欣門市